Coordonnées

www.linkedin.com/in/arnaudlemasçon-ness (LinkedIn) arnaudlemascon.fr/ (Personal)

Principales compétences

Anglais

Méthodes agiles

Languages

Français (Native or Bilingual)

Anglais (Professional Working)

Certifications

Bâtir la confiance

Travailler en équipe Développer son ingéniosité

Microsoft 365 : Mesurer les

performances d'équipe

Maîtriser les soft skills les plus demandés

Arnaud Lemasçon

Pilote de demande - Client SNCF

Lyon, Auvergne-Rhône-Alpes, France

Résumé

Après un master en arts contemporains, je me suis réorienté dans l'informatique pour devenir Technicien informatique durant environ 8 ans. Avant de me former pour évoluer dans le management de projet.

J'aime travailler en bonne intelligence, en équipe et avec une communication saine et constructive.

La curiosité et l'empathie sont mes principales qualités.

J'ai développé un intérêt certain pour l'agilité, qui fait écho à des valeurs fortes chez moi :

L'honnêteté (transparence)

L'humilité (inspection)

L'évolutivité (adaptation)

Expérience

Sogeti

Consultant Fonctionnel Confirmé septembre 2023 - Present (9 mois)

Lyon, Auvergne-Rhône-Alpes, France

Groupe SNCF

Pilote de la demande - Client SNCF septembre 2023 - Present (9 mois)

Lyon, Auvergne-Rhône-Alpes, France

Time for the Planet Associé mai 2020 - Present (4 ans 1 mois) Lyon, Auvergne-Rhône-Alpes, France

Spie batignolles amitec

9 ans 1 mois

Chargé de projet avril 2022 - août 2023 (1 an 5 mois)

Spie batignolles Sud-est Dardilly

Comprenant une période d'accompagnement de 3 mois pour découvrir les interlocuteurs et les 2 première solutions que je devrais gérer.

- Pilote et réaliser les projets du domaine
- Assurer le bon fonctionnement du domaine

Technicien informatique et réseau - Pôle Technique août 2018 - juin 2022 (3 ans 11 mois)

Spie batignolles Sud-Est Dardilly

Référent sur la création et de l'uniformisation des objets AD pour mon service Référent sur la gestion des accès NTFS pour le groupe (environ 6000 personnes)

Création de comptes et affectation de licence

Technicien informatique et Réseau août 2016 - août 2018 (2 ans 1 mois)

Spie batignolles TPCI - Boulogne Billancourt

A la suite de mon alternance, j'ai été recruté par mon employeur pour renforcer l'équipe de proximité d'un autre filiale du groupe.

Mes tâches sont : support informatique, gestion de parc, préparation de poste informatique, préparation et gestion de flotte mobile.

Je suis également posté sur le déploiement de la solution DFS au sein du groupe Spie batignolles.

technicien informatique août 2014 - août 2016 (2 ans 1 mois) Cergy

Alternance formation TSMIR - école IPI

HELPLINE
Helpdesk Agent
novembre 2013 - juillet 2014 (9 mois)
nanterre

Alternance formation TMMI - école IPI

Formation

IPI école informatique

Technicien Supérieur Maintenance Informatique et Réseaux, Informatique · (2014 - 2016)

ipi école informatique

Technicien Maintenance Micro Informatique, Informatique · (2013 - 2014)

ESA Nord Pas-de-Calais - Site de Dunkerque Diplôme national supérieur d'expression plastique (DNSEP), Arts Plastiques · (2008 - 2013)